【裁判字號】    98,訴,383
【裁判日期】    980824
【裁判案由】    違反毒品危害防制條例
【裁判全文】
臺灣屏東地方法院刑事判決               98年度訴字第383號
公  訴  人  臺灣屏東地方法院檢察署檢察官
被      告  甲○○
                    另案於臺灣高雄女子監獄執行中
上列被告因違反毒品危害防制條例案件，經檢察官提起公訴（98
年度毒偵字第187 號），被告於準備程序就被訴事實為有罪之陳
述，本院合議庭裁定由受命法官獨任逕行簡式審判程序，並予判
決如下：
    主  文
甲○○施用第一級毒品，處有期徒刑捌月。
    事  實
一、甲○○前於民國96年間因施用毒品案件，經本院以96年度毒
    聲字第477 號裁定送勒戒處所施以觀察、勒戒，因認無繼續
    施用毒品傾向，而於97年2 月1 日執行完畢出所，並經臺灣
    屏東地方法院檢察署檢察官於97年2 月13日以96年度毒偵字
    第1979號為不起訴處分確定。詎其仍不知戒除毒癮，於上開
    觀察、勒戒執行完畢釋放後之5 年內，明知海洛因業經公告
    列為毒品危害防制條例第2 條第2 項第1 款之第一級毒品，
    不得非法持有、施用，復基於施用第一級毒品海洛因之犯意
    ，於97年10月30日6 時許，在屏東縣恆春鎮○○里○○路17
    號之1 住處，以將海洛因置入針筒內加水稀釋後持以注射手
    臂之方式施用海洛因1 次。嗣於同日上午，因其係毒品列管
    人口未按時接受採尿檢驗，為警查獲，且徵得其同意採集尿
    液送請鑑驗，結果呈嗎啡（海洛因代謝物）陽性反應而查悉
    上情。
二、案經屏東縣政府警察局恆春分局報告臺灣屏東地方法院檢察
    署檢察官偵查起訴。
    理  由
一、本案被告甲○○所犯違反毒品危害防制條例罪，並非法定刑
    為死刑、無期徒刑或最輕本刑3 年以上有期徒刑之罪，亦非
    高等法院管轄第一審之案件，而被告於本院準備程序中就被
    訴事實為有罪之陳述，本院合議庭乃裁定由受命法官獨任進
    行簡式審判程序。又簡式審判程序之證據調查，依刑事訴訟
    法第273 條之2 規定，不受同法第159 條第1 項審判外陳述
    排除之限制，再被告對於卷內之各項證據，亦不爭執證據能
    力，故卷內所列之各項證據，自得作為證據，先予敘明。
二、上開犯罪事實，業經被告甲○○於警詢（見警卷第1 至5 頁
    ）及本院訊問時坦認不諱，復有手臂露有注射痕跡照片2 張
    （見警卷第17至18頁）在卷可憑。而被告為警查獲後所採取
    之尿液，經送請詮昕科技股份有限公司濫用藥物檢驗室，經
    以酵素免疫分析法及氣相層析質譜儀檢驗後檢驗結果，嗎啡
    （毒品海洛因之代謝物）係呈現陽性反應，有該中心於97年
    12月9 日所出具報告編號7B280755號之濫用藥物尿液檢驗報
    告（見警卷第12頁）、屏東縣警察局恆春分局辦理煙毒、麻
    醉藥品尿液送驗受檢人真實姓名對照表各1 份附卷可稽（見
    警卷第13頁），足見被告上開自白，確與客觀事實相符，堪
    予採認。再被告前於96年間因施用毒品案件，經本院以96年
    度毒聲字第477 號裁定送勒戒處所施以觀察、勒戒，因認無
    繼續施用毒品傾向，而於97年2 月1 日執行完畢出所，並經
    臺灣屏東地方法院檢察署檢察官於97年2 月13日以96年度毒
    偵字第1979號為不起訴處分確定，此有臺灣高等法院被告前
    案紀錄表及臺灣屏東地方法院檢察署全國施用毒品案件紀錄
    表在卷可查，是被告確有於觀察勒戒執行完畢後，5 年內復
    行施用毒品之罪行。綜此，本件事證已臻明確，被告施用第
    一級毒品海洛因之犯行洵堪認定。
三、按海洛因係屬毒品危害防制條例第2 條第2 項第1 款所指之
    第一級毒品，核被告甲○○所為，係犯毒品危害防制條例第
    10 條 第1 項之施用第一級毒品罪。被告施用前後持有毒品
    海洛因之低度行為，應為其施用第一級毒品之高度行為所吸
    收，不另論罪。爰審酌被告正值雙十年華，身體健全，不知
    潔身自愛，前已因施用毒品犯行經觀察勒戒，竟仍故態復萌
    ，復行施用毒品不輟（其復於96間至97年間，再因施用毒品
    案件經本院分別以97年度訴字第1482號判決、97年度訴字第
    1582號判決、97年度訴字第1479號判決分別判處應執行有期
    徒刑8 月、7 月及10月確定，然均尚未執行完畢），足見其
    戒絕毒癮之意志力甚為薄弱，且無視於毒品對於自身健康之
    戕害及國家對於杜絕毒品犯罪之禁令；惟衡酌施用毒品係屬
    自戕行為，被告犯罪手段尚屬平和，亦未因此而危害他人，
    所生損害尚非鉅大，而被告犯後於本院審理時坦承犯行，尚
    見悔意之犯罪後態度，暨施用毒品者均有相當程度之成癮性
    及心理依賴，其犯罪心態與一般刑事犯罪之本質並不相同，
    應側重適當之醫學治療及心理矯治為宜等一切情狀，量處如
    主文所示之刑，以示懲儆。
據上論斷，應依刑事訴訟法第273 條之1 第1 項、第299 條第1
項前段，毒品危害防制條例第10條第1 項，刑法第11條前段，判
決如主文。
本案經檢察官潘國威到庭執行職務。
中    華    民    國    98    年    8     月    24    日
                  刑事第三庭    法  官  陳怡先
以上正本證明與原本無異。
如不服本判決應於收受判決後10日內向本院提出上訴書狀，並應
敘述具體理由；其未敘述上訴理由者，應於上訴期間屆滿後20日
內向本院補提理由書（均須按他造當事人之人數附繕本）「切勿
逕送上級法院」。
中    華    民    國    98    年    8     月    24    日
                                書記官  鍾小屏
附錄犯罪所犯法條
毒品危害防制條例第10條
施用第一級毒品者，處6月以上5年以下有期徒刑。


司法院資訊處製作；財團法人民間司法改革基金會備份。
